【裁判字號】    90,交易,146
【裁判日期】    900802
【裁判案由】    恐嚇等
【裁判全文】
臺灣彰化地方法院刑事判決                          九十年度交易字第一四六號
    公  訴  人  臺灣彰化地方法院檢察署檢察官
    被      告  丙○○
右列被告因恐嚇等案件，經檢察官提起公訴（九十年度偵字第三六四四號），本院判
決如左：
    主      文
丙○○服用酒類，不能安全駕駛動力交通工具而駕駛，處拘役肆拾日，如易科罰金，
以參佰元折算壹日；又以加害生命之事，恐嚇他人致生危害於安全，處拘役參拾日，
如易科罰金，以參佰元折算壹日。應執行拘役陸拾日，如易科罰金，以參佰元折算壹
日。
    事      實
一、丙○○明知酒後不能安全駕駛動力交通工具者，不得駕駛動力交通工具，竟於民
    國九十年五月十八日晚間九時許，在彰化縣彰化市○○路友人住處飲用山杷藥酒
    後，其服用酒精過量，已達不能安全駕駛動力交通工具之程度，竟仍於翌日凌晨
    一時許，駕駛車牌號碼ＯＮ－Ｏ九二五號自小客車欲返回彰化縣彰化市○○路五
    十四號住處，嗣至同日凌晨一時三十分許，其沿彰化縣彰化市○○路由北往南方
    向行駛，適行至金馬路與彰草路之交叉路口時，因酒後意識模糊，無法注意車前
    狀況及安全操控車輛，而自後追撞前方同向在該路口等候紅燈之由甲○○所駕駛
    車牌號碼ＫＦ－五九一九號之自小客車，致該車牌號碼ＫＦ－五九一九號自小客
    車右後方保險桿受損，因而肇事。丙○○乃下車查看，並與甲○○發生爭吵，坐
    在前開車牌號碼ＫＦ－五九一九號自小客車車內之乙○○見狀隨即下車，並撥打
    行動電話報警處理，詎丙○○見狀竟另基於恐嚇危害安全之犯意，對乙○○恫嚇
    稱：「瘋女人！妳真的報警，我開車撞死妳」等語，致乙○○因而心生畏懼，致
    生危害於乙○○生命之安全，丙○○並作勢欲毆打乙○○，幸為甲○○所阻擋，
    嗣經員警到場處理，並對丙○○施以呼吸吐氣所含酒精濃度測試，發現其呼吸吐
    氣所含酒精濃度已高達每公升一‧一三毫克，因而查悉上情。
二、案經被害人乙○○訴由彰化縣警察局彰化分局報請臺灣彰化地方法院檢察署檢察
    官偵查起訴。
    理      由
一、訊據被告丙○○對於右揭服用酒類，不能安全駕駛動力交通工具而仍駕駛之事實
    坦承不諱，核與被害人甲○○指述情節相符，且被告於肇事後，經員警處理現場
    時所做之吐氣所含酒精濃度測試，其結果高達每公升一‧一三毫克，有卷附酒精
    測試觀察記錄表一紙可按，此外復有彰化縣警察局道路交通事故調查告表一份、
    舉發違反道路交通管理事件通知單影本一紙、照片四幀等在卷可稽，是以被告上
    揭犯行事證已臻明確。又被告雖矢口否認有何恐嚇危害安全之犯行，辯稱：伊並
    未與甲○○發生言語衝突，亦未恐嚇乙○○云云，惟查，被告於右揭時、地恐嚇
    危害安全之犯行，業據被害人乙○○指訴綦詳，核與證人甲○○證述情節相符，
    且被告向被害人乙○○稱：「瘋女人！妳真的報警，我開車撞死妳。」等語，一
    般人聽聞即認對方將對自己之生命、身體不利，自足以使人因而心生畏懼；再被
    告先於偵訊時辯稱：「我喝醉酒，不知道與他們（指乙○○與甲○○）說什麼」
    （見偵查卷九十年五月十九日偵訊筆錄），嗣於本院審理中改稱：「（問：是否
    有與甲○○發生言語衝突？）沒有，我只有說對不起撞到你的車」、「（問：你
    見狀是否對乙○○稱：要開車撞死妳等語，並作勢毆打乙○○？）並無此事，乙○○跟我說我喝酒，他的親戚在做督察，要給我好看」（見本院卷九十年七月十
    九日審判筆錄），其供述前後顯有矛盾；復參酌被告於警、偵訊時，對於肇事緣
    由及始末經過（如飲酒時間、地點、數量、肇事地點、行車時速、交通號誌燈號
    ）等細節記憶清楚，供述詳細，獨對其與甲○○、被害人乙○○之談話內容，概
    括泛稱伊不復記憶云云，亦與常情相違，是以被告空言否認，無非事後避重就輕
    之詞，顯不足採。綜上所述，本件事證均已臻明確，被告犯行均堪認定。
二、核被告所為，係犯刑法第一百八十五條之三之公共危險罪及同法第三百零五條之
    恐嚇危害安全罪。其所犯二罪間，犯意各別，行為亦殊，應予分論並罰。爰審酌
    被告酒後駕車肇事，已對道路交通安全造成嚴重危害，且在肇事後竟不知悔俊，
    猶對被害人施以恐嚇危害安全之行為，及事後仍飾詞否認恐嚇、未見悔意之態度
    等一切情狀，各量處如主文所示之刑，並均諭知易科罰金之折算標準，暨定其應
    執行之刑及諭知易科罰金之折算標準，以示懲儆。
據上論斷，應依刑事訴訟法第二百九十九條第一項前段，刑法第一百八十五條之三、
第三百零五條、第四十一條第一項前段、第五十一條第六款，罰金罰鍰提高標準條例
第一條前段、第二條，判決如主文。
中      華      民      國    九十      年      八      月      二  日
                                 臺灣彰化地方法院交通法庭
                                     法      官  石  馨  文
右正本證明與原本無異。
如不服本判決，應於判決送達後十日內向本院提出上訴狀( 須附繕本 )。
告訴人或被害人對於判決如有不服具備理由請求檢察官上訴者，其上訴期間之計算係
以檢察官收受判決正本之日期為準。
                                     法院書記官  王  振  州
中      華      民      國    九十      年      八      月      三      日
附錄法條：
刑法第一百八十五條之三
服用毒品、麻醉藥品、酒類或其他相類之物，不能安全駕駛動力交通工具而駕駛者，
處一年以下有期徒刑、拘役或三萬元以下罰金。
刑法第三百零五條
以加害生命、身體、自由、名譽、財產之事，恐嚇他人致生危害於安全者，處二年以
下有期徒刑、拘役或三百元以下罰金。


司法院資訊處製作；財團法人民間司法改革基金會備份。
